

Adilson Antonio Pereira Junior

in <u>Acessar LinkedIn</u>

<u>juninho_backer@hotmail.com</u>

Acessar Gith

(35) 99218-3712 / (35) 98712-9728

Website

Poços de Caldas / MG - Brasil

Sobre mim

Tenho 26 anos de idade e me considero uma pessoa apaixonada por tecnologia!

Ao longo dos anos trabalhando com computação e telecomunicações, me descobri no desenvolvimento mobile e multiplataforma, e estou me aprimorando em Flutter & Dart atualmente.

Experiência Profissional

Freelancer - Desenvolvedor Mobile Flutter

Período: 06/2021 - Atualmente

- Desenvolvimento de Apps Android.
- Ideias e soluções de problemas do cliente.
- Implementação de novos recursos.

Oi S.A - Técnico de Redes e Transmissão

Período: 11/2017 - Atualmente

- Configuração e ativação de interfaces e circuitos de novos clientes.
- Manutenção e monitoramento de Backbones, Switches, Mux e FTTH.

Colégio São João da Escócia - Estagiário

Período: 04/2019 - 11/2019

 Lecionando Robótica e Programação com Gamificação em linguagem C para alunos de 8° e 9° ano do Ensino Fundamental.

Athletic Center - Técnico de Informática

Período: 10/2014 - 10/2016

- Excel com desenvolvimento em VBA.
- Marketing e soluções de informática.
- Manutenção dos websites da empresa.

Mineração Curimbaba - Auxiliar de TI

Período: 06/2012 - 07/2013

- Suporte manual e remoto aos usuários.
- Manutenção na infraestrutura de redes.
- Substituição de hardware comprometido.
- Atualização de Políticas de Grupo e Antivírus.

Formação

Ciência da Computação

Pontifícia Universidade Católica de Minas Gerais (Puc Minas) - Poços de Caldas/MG 2019-2022 *Cursando 7º Período*

Técnico em Eletrônica

Instituto São João da Escócia Poços de Caldas/MG 2017-2018

Qualificações Profissionais

Academia do Flutter - Comunidade

Mentor do curso: Rodrigo Rahman 2021 - Atualmente

Aprenda Flutter e Desenvolva Apps Para Android e IOS

Curso Udemy (2021)

Windows Server 2016

Microsoft S2B - Puc Minas 06/2019 - 07/2019

Programação em Microcontrolador Atmel

Puc Minas - Poços de Caldas 06/2017 - 07/2017

Montagem e Manutenção de Computadores e Redes Locais

Puc Minas - Poços de Caldas 06/2017 - 07/2017